臺灣板橋地方法院民事判決　九十年度勞訴字第一五號
　　原　　　告　甲○○
　　被　　　告　統聯客運股份有限公司
　　法定代理人　乙○○
　　訴訟代理人　丙○○
　　　　　　　　丁○○
右當事人間請求回復工作權事件，本院判決如左：
    主    文
原告之訴駁回。
訴訟費用由原告負擔。
    事    實
甲、原告方面：
一、聲明：請求被告恢復原告之駕駛職務，及自民國九十年二月一日起至復職日止，
    每月給付原告新臺幣（下同）三萬三千元之薪資及利息。
二、陳述：原告係受僱於被告統聯客運股份有限公司之員工，雖原告於八十九年間曾
    因行車違規被記滿三大過，惟於九十年一月僅申誡二次，則被告未在原告記滿三
    大過後一個月內將原告解僱，卻於九十年二月一日以原告違反其工作規則情節重
    大（即記滿三大過）為由將原告解僱，顯已違反勞動基準法第十二條第二項之規
    定，僱主應於知悉該事由後三十內為之。又原告自八十九年間記滿三大過而被告
    未於三十日內解僱後，即未被記滿三大過，應不足構成違反工作規則。
三、證據：提出存證信函、原告遭解僱函文副本及台中市勞資爭議案件協調會紀錄各
    乙份為證。
乙、被告方面：
一、聲明：如主文第一項所示，及如受不利判決願供擔保免為假執行之宣告。
二、陳述：
    (1)原告於九十年一月二十日因在同一年內行車違規超速累計滿三大過以上，且未
      依規定扺銷，依被告工作規則第十七條第十八款之規定，應依法解僱。
    (2)前揭違規事由，由原告原單位主管簽請議處，經被告查證屬實，依規定於九十
      年二月一日發函通知原告解僱，而原告於同年月四日辦妥手續合法離職，從而
      解僱原告並未延誤，亦無非法解僱事由。
三、證據：提出原告八十九、九十年獎懲記錄表、工作規則、臺北縣政府函及統聯客
    運員工流動率平均月數資料為證。
    理    由
一、本件原告主張：伊係受僱於被告公司之員工，雖原告於八十九年間曾因行車違規
    被記滿三大過，惟於九十年一月僅申誡二次，則被告未在原告記滿三大過後一個
    月內將原告解僱，卻於九十年二月一日以原告違反其工作規則情節重大（即記滿
    三大過）為由將原告解僱，顯已違反勞動基準法第十二條第二項之規定，僱主應
    於知悉該事由後三十內為之，又原告自八十九年間記滿三大過而被告未於三十日
    內解僱後，即未被記滿三大過，應不足構成違反工作規則等情。被告則以：原告
    於九十年一月二十日因在同一年內行車違規超速累計滿三大過以上，且未依規定
    扺銷，依被告工作規則第十七條第十八款之規定，應依法解僱，又前揭違規事由
    ，由原告原單位主管簽請議處，經被告查證屬實，依規定於九十年二月一日發函
    通知原告解僱，而原告於同年月四日辦妥手續合法離職，從而解僱原告並未延誤
    ，亦無非法解僱事由等語，資為抗辯。
二、經查：
    (1)原告原係被告之員工，於八十九年一月十八日至九十年一月十八日解僱前之一
      年期間內，因行車違規超速等事由累計已被記滿三大過以上，有被告所提之八
      十九、九十年獎懲記錄表可稽，且為原告所不爭執，則此部分之事實，自堪採
      信。
    (2)又依被告工作規則第十七條第十八款之規定，員工有左列情形之一，即在同一
      年內累計記大過三次未依規定扺銷者，得不經預告終止契約。而上開工作規則
      係於八十七年即修訂完成備查至今，有被告所提之工作規則及臺北縣政府八七
      北府勞二字第三二六三三三號函影本可參，復為原告所不爭執，則被告以原告
      於同一年內記滿三大過且未依規定扺銷之事由，依上開規定，於九十年二月一
      日發函將原告解僱而終止契約，核無不合，依法亦未延誤。
    (3)至原告主張被告未於原告記滿三大過後之三十日內將其解僱，其後並未有被記
      滿三大過而違反工作規則之情事，即無構成解僱之事由云云。惟依前揭原告之
      獎懲記錄表所示，自八十九年一月十八日至同年三月六日止不到一年之時間，
      原告已記滿三大過（總計有一個大過、五個小過及三個申戒），此記過處分除
      有功過相扺之扺銷規定外，應不因被告未立即解僱原告即歸於消滅而重新起算
      ，否則豈不失去獎懲處分之意義及目的；更何況，原告於記滿三大過後至遭解
      僱即九十年二月一日前，均未有記嘉獎以上之獎勵事由發生，僅有記過、申戒
      之處分，足見原告之表現實係持續不佳，甚至每況愈下，則焉有不准被告將原
      告解僱之理？此即如同學校機關對學生施以記過或留校察看處分後，無不希望
      學生能有更好之表現，故其記過之懲戒處分均會予以保留，嗣後學生在校行為
      若持續表現不佳，則學校仍會對學生施以退學處分之道理類似。是以被告以原
      告於同一年內記滿三大過以上，且未依規定扺銷，符合工作規則所定之解僱事
      由，將原告依規定解僱，依法並無不合，而原告前揭主張不構成解僱事由云云
      ，顯不足採。
    (4)從而，原告據以提起本訴，請求被告應恢復原告之駕駛職務，及自九十年二月
      一日起至復職日止，每月給付原告三萬三千元之薪資及利息，即無理由，應予
      駁回。
三、本件事證已臻明確，兩造其餘攻擊防禦方法，核與判決結果不生影響，即無逐一
    審究之必要，附此敘明。
四、結論：本件原告之訴為無理由，依民事訴訟法第七十八條判決如主文。
中　　　華　　　民　　　國　　九十一　　年　　　三　　　月　　十三　　　日
                                臺灣板橋地方法院民事第三庭
~B法　　　官　何君豪
右為正本係照原本作成
如對本判決上訴，須於判決送達後廿日內向本院提出上訴狀
中　　　華　　　民　　　國　　九十一　　年　　　三　　　月　　 十三　　 日
~B法院書記官　王麗珍
